【裁判字號】    99,行商訴,67
【裁判日期】    990805
【裁判案由】    商標評定
【裁判全文】
智慧財產法院行政判決
                                    99年度行商訴字第67號
                                 民國99年7月15日辯論終結
原      告  甲○○
被      告  經濟部智慧財產局
代  表  人  乙○○（局長）
訴訟代理人  丁○○
參  加  人  丙○○○○○○○○.
代  表  人  Annick de.
訴訟代理人  陳慧玲律師
            劉彥玲律師
            陳絲倩律師
上列當事人間因商標評定事件，原告不服經濟部中華民國99年2
月3 日經訴字第09906051620 號訴願決定，提起行政訴訟，並經
本院命參加人獨立參加被告之訴訟，本院判決如下：
    主  文
原告之訴駁回。
訴訟費用由原告負擔。
    事實及理由
一、事實概要：
    原告於民國（下同）95年7 月4 日以「愛瑪仕精品婚紗攝影
    」商標（聲明其圖樣中之中文「精品婚紗攝影」不在專用之
    列），指定使用於商標法施行細則第13條所定商品及服務分
    類表第45類之新娘禮服出租、禮服出租、服裝租賃、結婚儀
    式及場地禮車之安排佈置等服務，向被告申請註冊，經被告
    審查，核准列為註冊第1249863 號商標。嗣參加人於97年8
    月22日以該註冊商標有違商標法第23條第1 項第12款及14款
    之規定，對之申請評定，經被告審查，認系爭商標有違商標
    法第23條第1 項第12款前段規定，於98年6 月22日以中台評
    字第970245號商標評定書為系爭商標之註冊應予撤銷之處分
    。原告不服，提起訴願，經經濟部於99年2 月3 日以經訴字
    第09906051620 號決定駁回，原告仍未甘服，遂向本院提起
    行政訴訟，聲明原處分及訴願決定均撤銷。本院因認本件訴
    訟之結果，倘認訴願決定及原處分應予撤銷，參加人之權利
    或法律上利益將受損害，乃依行政訴訟法第42條第1 項規定
    ，依職權裁定命其獨立參加本件被告之訴訟。
二、原告之主張
(一)參加人之經營項目為服裝、鞋子等服飾配件，故大眾對參加
    人經營項目之認知，即應以服飾配件為主。原告係以經營婚
    紗為業，顧客群係以結婚為主，著重於原告之服務品質及結
    婚過程之完善，一般社會大眾非因原告以「愛瑪仕精品婚紗
    攝影」為名，即認原告與參加人有關聯性，進而委由原告舉
    辦婚禮，或因此認為原告所使用之產品或服務與參加人有同
    一或關聯之來源，被告之認定，係屬不當連結。又商標法雖
    保護商標權人，但權利亦不得任意擴張解釋，若僅因行業之
    故而需使用生活服飾配件，即認產品或服務有混淆誤認之虞
    ，實有礙經濟之發展，並使其他已取得商標權利之人陷於莫
    名之法律風險中。
(二)我國之誠品書店，資本額為新台幣16億元，其成立之時間長
    達21年，並為全球華人來台及中國大陸各重要人士重點參訪
    之地標，更創造全球24小時營業之書店，若以品牌知名度相
    較，其知名度並不亞於法商埃爾梅斯國際。觀諸智慧財產法
    院98年度刑智上易字第118 號判決內容可知，原告為國內知
    名之誠品書店，而被告取名為誠品家具，惟一般消費者皆不
    會至誠品書店購買家具，亦不會至誠品家具購買書籍，兩者
    為二種完全不同的行業別，而本案之情況亦同。
(三)參加人開店時並未使用中文商標，臺灣皆使用中文。原告使
    用系爭商標，係經過經濟部同意。原告店內手提袋的logo並
    未使用參加人之商標，又參照原告提供現場照片店面、門面
    照片，可知系爭商標和據以核駁商標不同。又商標英文之部
    分，原告為「Herans」，與據以核駁商標之英文不同。另於
    婚紗攝影界，尚有商標如蒂芬妮、法拉利、施華洛等等，與
    其同名之著名商標權利人之所以未向被告提出舉發或申請評
    定，即因其服務項目不同。為此起訴聲明請求訴願決定及原
    處分均撤銷。
三、被告之答辯
(一)參加人法商埃爾梅斯國際係全球知名之國際性公司，創立於
    西元1837年；迄今已168 年，其以據爭商標「HERMES」所販
    售之商品享譽全球，在世界各地設有百餘家專賣店。1991年
    進入台灣市場，使用「HERMES」及其中文譯音「愛馬仕」商
    標，除取得有註冊第654197、771748、776446、777538、91
    0346號等商標權，並由參加人於台灣子公司販賣行銷，於諸
    多百貨公司及精品店均設有專櫃，並舉辦多次公開展覽，自
    1991年迄今廣為國內各大報章雜誌廣泛報導，投注大量廣告
    費推廣促銷據爭商標產品，而其銷售額以1999 年至2001年
    為例，每年高達新台幣1 億至3 億餘元，故綜合考量據爭商
    標長期之使用、銷售區域與據點非常廣泛，且持續的宣傳與
    廣告等因素，應足以證明於系爭註冊第1249863 號商標民國
    95年7 月4 日申請註冊前，參加人之「愛馬仕」商標表彰於
    服裝、鞋子、皮包、珠寶、手錶、香水等多種時尚商品上，
    經長期、廣泛及密集的使用，其品質與信譽已廣為相關業者
    或消費者所普遍認知而為著名之商標。
(二)系爭註冊第1249863 號「愛瑪仕精品婚紗攝影」商標文字中
    之「精品婚紗攝影」，為其指定服務有關之說明文字，並經
    原告聲明不在專用列，故系爭商標予人較為注意部分係前段
    「愛瑪仕」部分。與參加人據爭「愛馬仕」商標相較，其圖
    樣之第二中文字「瑪」與「馬」之字義雖有不同，惟其中文
    整體組合並無特殊字義，且「瑪」與「馬」字均有相同之「
    馬」部分，二造中文整體予人寓目所產生印象相仿，讀音又
    完全相同，是以具有普通知識經驗之消費者，於購買時施以
    普通之注意，可能會誤認二者來自同一來源或雖不相同但有
    關聯之來源，應屬構成近似，且為近似程度較高之商標。
(三)據爭「愛馬仕」商標為著名商標，且係表彰於服裝、鞋子、
    皮包、珠寶、手錶、香水等時尚精品，而系爭商標指定使用
    之新娘禮服出租、禮服出租、服裝租賃等服務，經常於提供
    服務同時亦搭配提供服裝、珠寶等服飾配件，以滿足消費者
    整體之需求，兩造商標表彰之商品與服務間具有相當之關連
    性，又系爭商標與據爭商標屬高度近似，是以，原告以「愛
    瑪仕精品婚紗攝影」作為系爭商標圖樣註冊，一般消費者極
    有可能誤認二商標之商品與服務間為同一來源，或者誤認二
    商標之使用人間存在關係企業、授權關係、加盟關係或其他
    類似關係，而產生混淆誤認情事，自有申請時商標法第23條
    第1 項第12款規定之適用。至原告所舉註冊第1234280 號「
    愛瑪仕AIMAS 」等商標案例，核其商標圖樣及指定使用之商
    品與本件均屬不同，案情有別，自不得比附援引，執為本件
    有利之論據，併予指明，為此答辯聲明請求駁回原告之訴。
四、參加人之答辯
(一)參加人丙○○○○○○○○(Hermes International)係全球
    知名之國際性公司，其所經營之「愛馬仕」及/ 或其原文商
    標「HERMES」系列商標與品牌，其中文與外文部分，業經被
    告分別認定為著名商標。此有被告網站所刊載之「著名商標
    案件彙編」可稽。參加人創立於西元（下同）1837年，迄今
    已有170餘年之歷史。發展至今，成為著名之愛馬仕集團，
    其產品包括精香薰、真絲領帶、絲巾、圍巾、男女時裝、鞋
    類、各種皮件、金銀手飾、鐘錶配件、沙灘巾、搪瓷手飾及
    家具飾品等，分銷網絡更遍及歐洲、美洲、亞太地區、中東
    及亞洲等地區。隨著參加人業務之發展，於1992年，其全球
    營業額已達25億法郎，純利潤為一億七千六百萬法郎，其中
    ，於亞洲地區之年成長率高達百分之二十以上，參加人夙著
    盛譽於全球之消費者可見一斑。
(二)參加人及其台灣子公司挹注龐大廣告費，藉由國內各大報章
    雜誌為其多元化之各類產品不斷向中華民國消費者加以推廣
    及促銷，如西元1999年至2001年間之國內報章雜誌，包括聯
    合報、工商時報、民生報、自由時報及大成報、時報週刊、
    TVBS周刊、ELLE、Marie Claire、Vogue 、Bazar 與GQ等廣
    告資料，西元2001年至2004年參加人餐具類等產品於國內各
    大時尚商業雜誌，包括Business Weekly 、Regent
    Galleria、CTW Weekly 之廣告資料。另由參加人之配合廣
    告商HILL&KNOWLTON 公司所提供之參加人台灣子公司於西元
    1999年8 月份所支出之廣告費數據資料顯示，該月份所支出
    之廣告費即高達新台幣二百餘萬元。除前述證據外，迄今國
    內媒體仍是以外文HERMES及中文「愛馬仕」介紹及報導參加
    人的消息及其產品，足證參加人及據爭商標「愛馬仕」及其
    原文商標「HERMES」在其沿自1837年創立迄今之原有全球知
    名度下，再在參加人自1991年進軍中華民國市場後之積極推
    廣及經營，早在本案系爭商標「愛瑪仕精品婚紗攝影」於
    2006年7 月4 日在我國申請商標註冊前，業已為中華民國相
    關公眾熟知之著名商標，且據爭商標「愛馬仕」及其原文商
    標「HERMES 」 在中華民國媒體及消費者有著極高的知名度
    及熟悉度，實無庸置疑。
(三)據爭諸商標「愛馬仕」係參加人於1837年所首創之商標「
    HERMES」的中文商標名稱，此乃參加人依其公司名稱及著名
    商標「HERMES」之讀音（法文發音）自創之中文翻譯名稱，
    故該中文字之組合實具相當獨創性，予消費者之印象深刻，
    該獨創之特性使據爭商標「愛馬仕」在先天上即具備了高度
    之識別性。事實上商標識別性本就源自於獨創性，愈是獨創
    之商標，愈具有識別之作用。識別性越強的商標，商品及服
    務之消費者印象越深，他人稍有攀附，即可能引起購買人或
    消費者產生混淆誤認。因此，據爭諸商標「愛馬仕」在先天
    設計上之高度識別性實毋庸置疑。實則，「愛馬仕」未於參
    加人廣泛推廣與行銷前，其文字組合原並無任何中文意義，
    「愛馬仕」係經參加人於包括台灣在內之華人市場經廣泛行
    銷後，對於相關消費者之印象與意義，始成為Hermes品牌之
    中文名稱，更進而成為著名商標。本件系爭商標「愛瑪仕精
    品婚紗攝影」之主要部分「愛瑪仕」，不論外觀、讀音、觀
    念皆與具高度識別性的據爭諸商標「愛馬仕」近似，自易使
    消費者產生二者為系列商標之聯想而致混淆誤認。又參加人
    據爭諸商標「愛馬仕」及其原文商標「HERMES」已廣為相關
    事業或消費者所普遍認知，而系爭商標乃於2006年7 月4 日
    方於我國提出商標註冊申請。是可見較系爭商標而言，消費
    者對據爭諸商標「愛馬仕」及其原文商標「HERMES」較為熟
    悉，顯然據爭諸商標「愛馬仕」及其原文商標「HERMES」應
    受較大之保護。另據爭諸商標「愛馬仕」及其原文商標「
    HERMES」係參加人用於表徵商品及服務品質之優良所創用之
    商標，亦為參加人花費鉅資塑造保護之識別象徵。今原告以
    含極近似與據爭商標「愛馬仕」之「愛瑪仕」作為系爭商標
    「愛瑪仕精品婚紗攝影」之主要部分申請註冊，此舉不僅損
    及參加人辛苦建立起之信譽，其結果更將使相關消費者對於
    相關產品及服務產生誤信誤認。系爭商標經原告及其實際經
    營之愛瑪仕精品婚紗會館實際使用時，不僅中文字「愛瑪仕
    」與參加人的著名註冊商標「愛馬仕」幾近相同外，且搭配
    外文「HERMAS」（原告現經與參加人協商已更正為HERANS）
    及參加人長期大量使用之「橘色」顏色商標一併使用。上揭
    顯見原告及其經營之愛瑪仕精品婚紗會館欲仿傚參加人全套
    企業識別，造成相關消費者對雙方商品與服務暨主體性之混
    淆誤認。今原告以與參加人極具知名度及顯著性的三元素，
    實有致消費者產生混淆誤認之虞，以及減損著名商標的識別
    性及信譽。原告刻意將參加人「愛馬仕」商標中之「馬」改
    為「瑪」，且採用相同之「橘色」顏色商標，顯係「惡意」
    仿襲參加人之商標，企圖使消費者誤認其與參加人有關係企
    業、授權關係、加盟關係或其他類似關係，而藉此攀附參加
    人商譽。而系爭商標雖指定使用於「新娘禮服出租、禮服出
    租、服裝租賃、結婚儀式及場地禮車之安排佈置」服務，與
    參加人的業務及據爭諸商標之指定商品「衣服，服飾，精品
    」等雖非完全相同。惟在二者商標在外觀、讀音及觀念幾近
    完全相同，商標近似度極高的狀況下，二者同使用於均屬衣
    服相關的業務，客觀上自有使相關公眾對其所表彰之服務或
    商品來源或產銷主體產生混淆誤認之虞。為此答辯請求駁回
    原告之訴。其餘答辯與被告相同。
五、本院之判斷
(一)按商標相同或近似於他人著名商標或標章，有致相關公眾混
    淆誤認之虞，或有減損著名商標或標章之識別性或信譽之虞
    不得註冊。商標法第23條第1 項第12款本文定有明文。經查
    原告以「愛瑪仕精品婚紗攝影」商標（聲明其圖樣中之中文
    「精品婚紗攝影」不在專用之列），指定使用於新娘禮服出
    租、禮服出租、服裝租賃、結婚儀式及場地禮車之安排佈置
    等服務，經被告核准列為註冊第1249863 號商標。嗣參加人
    以系爭商標有違商標法第23條第1 項第12款及14款之規定，
    對之申請評定，經被告審查，認系爭商標有違商標法第23條
    第1 項第12款前段規定，而為系爭商標應予撤銷之處分。原
    告不服，提起訴願，亦經訴願機關以相同理由駁回其訴願，
    而兩造於本院審理時亦僅爭執本件有無商標法第23條第1 項
    第12款前段規定之適用，故本件爭點應為系爭商標與據以評
    定商標是否構成相同或近似，據以評定商標是否為著名商標
    ，且二商標之使用是否會有致相關公眾混淆誤認，而有商標
    法第23條第1 項第12款前段規定不得註冊之事由。
(二)次按所謂商標構成相同或近似者，係指以具有普通知識經驗
    之一般商品購買人，於購買時施以普通所用之注意，就兩商
    標主要部分之外觀、觀念或讀音隔離觀察，有無引起混同誤
    認之虞以為斷。故兩商標在外觀、觀念或讀音上，其主要部
    分之文字、圖形或記號，有一近似，足以使一般相關消費者
    產生混淆誤認之虞者，即為近似之商標。而衡酌商標在外觀
    或觀念上有無混同誤認之虞，應本客觀事實判斷之，例如：
    (1) 以具有普通知識經驗之購買者，施以普通所用之注意為
    標準；(2) 商標之文字、圖形或記號，應異時異地隔離及通
    體觀察為標準；(3) 商標以文字、圖形或記號為聯合式者，
    應就其各部分觀察，以構成主要之部分為標準。故判斷兩商
    標是否近似，應就各商標在「外觀」、「觀念」、「讀音」
    上特別突出顯著，足以讓消費者對標誌整體形成核心印象之
    主要部分異時異地隔離個別觀察，以辨其是否足以引起混淆
    誤認之虞。經查本件系爭註冊第1249863 號「愛瑪仕精品婚
    紗攝影」商標文字中之「精品婚紗攝影」，為其指定服務有
    關之說明文字，並經原告聲明不在專用列，故系爭商標予人
    較為注意部分係前段「愛瑪仕」部分。與參加人據以評定「
    愛馬仕」商標相較，兩者於外觀上皆由中文所組成，而系爭
    商標「愛瑪仕」亦僅為單純之中文文字，並未有特殊之設計
    或有足以與其他文字缺別之特徵，其圖樣之第二中文字「瑪
    」與「馬」之字義雖有不同，惟其係就單一文字而言，若將
    系爭商標與據以評定商標皆有之「愛」與「仕」二字組合，
    此時「瑪」與「馬」本身所具有之字義，因組合後形成不具
    特殊意義之字串，弱化進而喪失單一字元所具有之意義，而
    系爭商標之第二中文字「瑪」，其部首為「玉」字部，於中
    文文字結構中，以玉字部為部首時，其文字之組成通常為左
    右對稱，且「玉」字變化為類似「王」字並縮小置於該文字
    之左側，而右側則為組成該文字之偏旁，因玉字部縮小之故
    ，該偏旁會較左側為大，因而予人較醒目之印象，仍為該部
    首外之中文字。以系爭商標之第二中文字「瑪」為例，該文
    字右側，即「馬」之部分，會予人較醒目之印象，與據以評
    定商標之第二中文字「馬」相較，兩者均有相同之「馬」部
    分，故兩者於外觀上應屬近似。又系爭商標與據以評定商標
    之讀音亦屬相同，且不論為系爭商標亦或據以評定商標，單
    就外觀上觀察，實無法得知其所代表之意義，「愛」、「ㄇ
    ㄚˇ」、「仕」三字組合後，之所以有其特殊之意義，係因
    參加人後天之經營所營造之品牌形象，因而賦予「愛ㄇㄚˇ
    仕」三字特殊之意義與觀念，承前所述，系爭商標與據以評
    定商標讀音相同、外觀近似，而兩者均有經營精品之觀念，
    對一般消費者而言當致造成混淆誤認之虞，故兩造商標應屬
    構成近似，且為近似程度較高之商標。
(三)再按商標法第23條第1 項第12款規定所稱著名，係指有客觀
    證據足以認定該商標或標章已廣為相關事業或消費者所普遍
    認知者，商標法施行細則第16條定有明文。而著名商標之認
    定時點，商標法第23條第2 項明定以申請時為準，亦即據以
    評定商標是否著名，應以系爭商標申請時點作為判斷基準。
    經查參加人法商埃爾梅斯國際係全球知名之國際性公司，創
    立於迄今已168 年，其以據爭商標「HERMES」所販售之商品
    遍及世界，並於1991年進入台灣市場，使用「HERMES」及其
    中文譯音「愛馬仕」商標，取得有註冊第654197、771748、
    776446、777538、910346號等商標權，且由參加人於台灣子
    公司販賣行銷，於諸多百貨公司及精品店均設有專櫃，並舉
    辦多次公開展覽，自1991年迄今廣為國內各大報章雜誌廣泛
    報導，並投注大量廣告費推廣促銷據以評定商標產品，其銷
    售額每年亦高達新台幣1 億至3 億餘元，故綜合考量據爭商
    標長期之使用、銷售區域與據點眾多，且持續進行宣傳與投
    注大量廣告費用等因素，足以認定於系爭商標95年7 月4 日
    申請註冊前，據以評定商標所表彰商品之品質與信譽已廣為
    相關業者或消費者所普遍認知而達著名之程度。凡此有參加
    人申請評定時所檢送之參加人背景相關報導（附件三）、西
    元1993年至1995年參加人舉辦國內促銷活動之相關資料（附
    件四）、西元1991年至1996年國內各大報章雜誌媒體對於據
    以評定商標之相關報導（附件五）、西元1993年於我國報章
    之報導（附件六）、西元2003年3 、4 月份國內各大報章雜
    誌對參加人之香水產品之報導（附件七）、西元2002、2003
    年海外之雜誌對參加人之皮包產品之報導數份（附件八）、
    西元1995年至1996年參加人台灣子公司於中華民國國內產品
    銷售收據影本數份（附件九）、參加人台灣子公司所提供西
    元1999年至2001年間於中華民國銷售數據資料影本（附件十
    ）、西元2002年至2004年參加人產品銷售至其台灣子公司之
    進出口銷售單據影本數份（附件十一至十三）、參加人台灣
    子公司所提供西元1999年至2001年間之報章雜誌廣告資料影
    本（附件十四）、西元2001 年參加人餐具類產品於國內各
    大時尚商業雜誌之廣告資料（附件十五）、西元2002至2004
    年參加人服飾類、餐具類、服裝類、皮包類、手錶類、鞋子
    類產品於國內各大時尚商業雜誌之廣告資料（附件十六至三
    十）、參加人之配合廣告商HlLL & KNOWLTON公司所提供之
    參加人台灣子公司於西元1999年8 月份所支出之廣告費數據
    資料（附件三十一）、西元2006年參加人之產品介紹中文版
    影本（附件三十二）、西元2007年蘋果日報有關參加人及其
    產品的報導（附件三十三）、西元2008年蘋果日報、中國時
    報有關參加人及其產品之報導（附件三十四）等證據資料影
    本附卷可稽，原告對此亦不爭執，故據以評定商標應屬著名
    商標。
(四)復按所謂「有致公眾混淆誤認之虞者」，係指商標或標章有
    使一般消費者對其所表彰之商品來源或產製主體發生混淆誤
    信之虞而言。又判斷有無混淆誤認之虞，應參酌商標識別性
    之強弱、商標之近似及商品／服務類似、先權利人多角化經
    營之情形等相關因素之強弱程度、相互影響關係及各因素等
    綜合認定是否已達有致相關公眾產生混淆誤認之虞。而判斷
    二商標有無混淆誤認之虞，應參酌(1)商標識別性之強弱；
    (2)商標是否近似暨其近似之程度；(3) 商品／服務是否類
    似暨其類似之程度；(4) 先權利人多角化經營之情形；(5)
    實際混淆誤認之情事；(6) 相關消費者對各商標熟悉之程度
    ；(7) 系爭商標之申請人是否善意；(8) 其他混淆誤認之因
    素等，綜合認定是否已達有致相關消費者產生混淆誤認之虞
    。而系爭商標與著名商標有無致相關公眾混淆誤認之虞，依
    商標法第23條第2 項規定，應以系爭商標申請時點作為判斷
    基準。原告雖主張其所提供之服務乃為結婚新人提供攝影服
    務，未有新人至其店內欲購買參加人所有據以評定商標品牌
    之皮包、鞋子、香水，兩者為不同之行業別云云。惟查系爭
    商標指定使用於「新娘禮服出租、禮服出租、服裝租賃、結
    婚儀式及場地禮車之安排佈置」等服務，而據以評定商標係
    使用於服裝、鞋子、皮包、珠寶、手錶、香水等商品，兩者
    使用類別雖有不同。惟本件參加人所註冊之據以評定商標其
    指定使用之商品進入我國市場業已近二十年，且廣泛於我國
    之百貨公司、飯店精品名店街、機場免稅商店等設置專櫃販
    賣商品，且亦多次舉辦該品牌之商品展，且透過大量廣告行
    銷普見於國內各大平面或電子媒體，且除廣告行銷外，其相
    關商品資訊亦廣為前述媒體報導，消費者於目睹或聽聞「愛
    馬仕」時，其所立即聯想之產品來源即為參加人，且據以評
    定商標所表彰商品之品質與信譽已廣為相關業者或消費者所
    普遍認知而達著名，且其著名程度相當之高。而對於著名商
    標有無混淆誤認之虞此一規定之適用，並不以與之比對之商
    標各自所指定使用之商品或服務是否相同或類似為限，蓋就
    相衝突商標所表彰之各種商品或服務是否構成混淆誤認之虞
    之判斷，與商標之著名程度及識別性關係密切且相互消長，
    商標越具有識別性且越著名，其所能跨類保護之商品範圍就
    越大，即越易判斷為構成混淆誤認之虞；反之，若商標係習
    見之商標或著名性較低，則其跨類保護之範圍就較小。本件
    原告系爭商標與參加人據以評定商標其指定商品服務類別雖
    有不同，惟本件據以評定商標既屬著名程度相當高之商標，
    以其著名程度對其保護之商品範圍自應較為廣泛，而不應以
    其申請指定使用之商品類別為限，且輔以據以評定商標係使
    用於服裝、鞋子、皮包、珠寶、手錶、香水等商品，已屬多
    角化使用與經營，且其商標經由前述之媒體報導、廣告行銷
    等方式，已普遍為一般消費者所認識。一般消費者於認知上
    雖常賦予據以評定商標所表彰之商品為精品之形象，惟此僅
    屬對於價位之認知，然對於其商品與服務之種類之認知已不
    僅以其所指定使用之服裝、鞋子、皮包、珠寶、手錶、香水
    等商品為限。況系爭商標所使用之新娘禮服出租、禮服出租
    、服裝租賃等服務，亦常需搭配服裝、鞋子、皮包、珠寶、
    手錶、香水等商品，以表現其意境或凸顯其價值等，此由原
    告商標名稱中尚有「精品」二字，亦可得知系爭商標確有可
    能使公眾或消費者混淆誤認此二商品之來源同一，或誤認二
    商標之商品或服務為同一來源之系列商品或服務，或誤認二
    商標之使用人間存在關係企業、授權關係、加盟關係或其他
    類似關係。原告僅泛稱其系爭商標指定使用之商品與參加人
    據以評定商標所指定使用之商品類別不同，自不致使相關公
    眾或消費者產生混淆誤認云云，刻意忽略據以評定商標乃著
    名商標，其保護範圍不以其所指定使用商品類別為限，以及
    系爭商標指定使用之商品與據以評定商標所指定使用之商品
    ，有其搭配使用而混合之效果，原告此部分主張自非可採。
    本院審酌系爭商標與據以評定商標二者識別性之強弱、二商
    標之近似及商品或服務類似等相關因素之強弱程度、相互影
    響關係及各因素等綜合因素，認為系爭商標已達有致相關公
    眾產生混淆誤認之虞情形，自有現行商標法第23條第1項 第
    12款前段規定之適用。
(五)原告另主張其係得被告核准商標名稱而開店，而後被告又撤
    銷商標註冊，將使原告無所適從，且於同業中亦有帝芬妮、
    法拉莉、卡迪雅、蘋果、施華洛等精品婚紗，皆未曾發生爭
    議，故系爭商標與據以異議商標亦不致會被誤認，另誠品書
    店亦為著名商標，誠品家具仍可併存，與本件情況相同等語
    云云。惟按商標法係為保障商標權及消費者利益，維護市場
    公平競爭，促進工商企業正常發展而制定（商標法第1 條規
    定參照），為免商標專責機關於申請註冊階段所為之審查不
    足，設有異議、評定等公眾審查制度，以撤銷不應核准註冊
    之商標。是系爭商標雖經被告審查核准註冊，惟其註冊有商
    標法第23條第1 項第12款所定之情形，即應予以撤銷，原告
    此部分之主張實無理由。另原告所主張其他同業公司亦與其
    他知名品牌同名而未曾發生爭議云云，惟原告所謂之未發生
    爭議，係指過去已存在之事實而言，而參照前述設有商標異
    議、評定等公眾審查制度，若其所舉其他同業品牌之關係人
    ，認其所舉同業侵害其商標權，則其所舉同業之商標，未來
    仍有被撤銷之可能，故原告逕以其同業之商標尚未遭相關著
    名商標權人異議或申請評定，而仍與著名商標併存，而主張
    系爭商標與據以評定商標不致被一般消費者所誤認，亦不足
    採。另原告所提誠品一案，與本件情況並不相同，一方面書
    店經營內容與家具業確實相距甚遠，且該家具僅係以誠品為
    商店名稱，非如原告申請商標使用，故原告援引該案亦不能
    證明原告所請為有理由。
六、綜上所述，系爭商標有商標法第23條第1 項第12款前段所定
    不得註冊之情形。從而，原處分就系爭商標之註冊所為應予
    撤銷之處分，並無違法，訴願決定予以維持，核無不合。原
    告訴請撤銷，為無理由，應予駁回。
七、本件事證已明，兩造其餘主張或答辯，已與本院判決結果無
    涉，爰毋庸一一論列，併此敘明。
據上論結，本件原告之訴為無理由，依智慧財產案件審理法第1
條，行政訴訟法第98條第1 項前段，判決如主文。
中    華    民    國    99    年     8    月    5     日
                    智慧財產法院第二庭
                          審判長法  官  陳國成
                                法  官  陳忠行
                                法  官  熊誦梅
以上正本係照原本作成。
如不服本判決，應於送達後20日內，向本院提出上訴狀並表明上
訴理由，如於本判決宣示後送達前提起上訴者，應於判決送達後
20日內補提上訴理由書（須按他造人數附繕本）。
中    華    民    國    99    年     8    月    5     日
                                書記官  張祐豪


司法院資訊處製作；財團法人民間司法改革基金會備份。
